【裁判字號】    99,簡上,256
【裁判日期】    990521
【裁判案由】    詐欺
【裁判全文】
臺灣板橋地方法院刑事判決             99年度簡上字第256號
上  訴  人  臺灣板橋地方法院檢察署檢察官
被      告  乙○○
上列上訴人因被告詐欺案件，不服本院98年度簡字第8927號，民
國99年1 月26日第一審刑事簡易判決（聲請簡易判決處刑案號：
臺灣板橋地方法院檢察署98年度偵字第26371 號；移送併案審理
案號：臺灣臺中地方法院檢察署98年度偵字第20619 、21627 、
24441 號），提起上訴，本院管轄之第二審合議庭判決如下：
    主  文
上訴駁回。
    事實及理由
一、本案經本院審理結果，認原審以被告乙○○所為，係犯刑法
    第30條第1 項前段、第339 條第1 項之幫助詐欺取財罪，判
    處其有期徒刑4 月，並諭知易科罰金之折算標準為以新臺幣
    1,000 元折算1 日，認事用法及量刑均無不當，應予維持。
    原審判決書記載之事實、證據及理由，除事實及理由欄二(一)
    第5 行關於被害人丙○○等「9 人」之記載，為「5 人」之
    誤，應予更正外，餘均引用之（如附件）。
二、檢察官依被害人甲○○之請求提起上訴，意旨略以：原審就
    被告之幫助詐欺行為僅判處有期徒刑4 月，量刑過輕，無法
    使犯罪之人悔改，且就被害人甲○○損失金額隻字未提云云
    。經查，原審就被告幫助詐欺取財犯行之犯罪事實及為此論
    斷所憑證據，已於判決書中記載明確，並就被告所為辯解不
    予採納之理由，詳加論述，被害人甲○○損失金額，則清楚
    列在判決書之附表中，未見有何違誤；而量刑輕重，屬事實
    審法院得依職權自由裁量之事項，依判決書事實及理由欄三
    所載，原審係斟酌刑法第57條各款所列情狀後，在法定刑及
    簡易判決處刑所得科處之刑的範圍（按：依刑事訴訟法第44
    9 條第3 項規定，依簡易判決處刑所科之刑，以宣告緩刑、
    得易科罰金或得易服社會勞動之有期徒刑及拘役或罰金為限
    ）內，量處被告之刑，裁量尚無違法或失當之處，未違罪刑
    相當原則。是檢察官上訴意旨所為各項指摘，為無理由，應
    予駁回。
三、被告經合法傳喚，無正當之理由不到庭，爰不待其陳述，逕
    行判決。
據上論斷，應依刑事訴訟法第455 條之1 第1 項、第3 項、第36
8 條、第373 條、第371 條，判決如主文。
本案經檢察官陳宣每到庭執行職務。
中    華    民    國    99    年    5     月    21    日
              刑事第十五庭  審判長法  官  吳幸娥
                                  法  官  廖欣儀
                                  法  官  許炎灶
以上正本證明與原本無異。
不得上訴。
                                  書記官  屠衛民
中    華    民    國    99    年    5     月    21    日
附錄本案論罪科刑法條全文：刑法第339 條第1 項。
中華民國刑法第339 條（普通詐欺罪）
意圖為自己或第三人不法之所有，以詐術使人將本人或第三人之
物交付者，處5 年以下有期徒刑、拘役或科或併科1 千元以下罰
金。
以前項方法得財產上不法之利益或使第三人得之者，亦同。
前2 項之未遂犯罰之。

司法院資訊處製作；財團法人民間司法改革基金會備份。
